臺灣高等法院民事裁定
109年度抗字第780號
抗  告  人  呂佳倩  
代  理  人  黃慧敏律師
相  對  人  邱頂恩  
            呂岳峰  
            呂艾玲  
上列當事人間請求遷讓房屋等事件，對於中華民國109年4月27日
臺灣臺北地方法院109年度補字第890號所為裁定提起抗告，本院
裁定如下：            
    主    文
抗告駁回。
抗告訴訟費用由抗告人負擔。
    理    由
一、按訴訟標的之價額，由法院核定。核定訴訟標的之價額，以
    起訴時之交易價額為準，無交易價額者，以原告就訴訟標的
    所有之利益為準。以一訴附帶請求其孳息、損害賠償、違約
    金或費用者，不併算其價額。民事訴訟法第77條之1第1項、
    第2項及第77條之2第2項分別定有明文。又房屋及土地為各
    別之不動產，各得單獨為交易之標的，故房屋所有人對無權
    占有人請求遷讓交還房屋之訴，應以房屋起訴時之交易價額
    ，核定其訴訟標的之價額，不得併將房屋坐落土地之價額計
    算在內。
二、本件兩造間請求遷讓房屋等事件，相對人起訴依民法第767
    條、第179條，請求抗告人應自門牌號碼臺北市○○區○○路0段
    00巷00弄0號2樓房屋(下稱系爭房屋)遷出，並騰空返還予相
    對人，抗告人並應給付相對人相當於租金之不當得利各新臺
    幣(下同)50萬元本息。則相對人請求抗告人遷讓返還系爭房
    屋部分之訴訟標的價額，應以系爭房屋起訴時之交易價額定
    之。至其餘給付不當得利部分，因屬附帶請求，依民事訴訟
    法第77條之2第2項規定，不併算訴訟標的價額。故本件訴訟
    標的價額，應以「系爭房屋」於起訴時之交易價額為據，不
    併算不當得利部分。原法院依臺北市政府地政局建築物價額
    試算表認定系爭房屋之交易價額為74萬0,770元，並據以核
    定為訴訟標的價額，並無不合。抗告意旨雖謂系爭房屋(暨
    坐落之基地即臺北市○○區○○段0○段000地號）應有部分1/3之
    交易價額為593萬元，原裁定核定訴訟標的價額為74萬0,770
    元，顯不合理云云，並提出買賣契約書為據。惟前開買賣契
    約書所載價格係房地併算之交易價額，無從為核定系爭房屋
    訴訟標的價額之依據，抗告人據以指摘原裁定關於核定訴訟
    標的價額有過低情形云云，不足為採。抗告意旨指摘原裁定
    關於訴訟標的價額之核定不當，聲明廢棄，為無理由，應予
    駁回。 
三、據上論結，本件抗告為無理由，裁定如主文。 
中　　華　　民　　國　　109 　年　　7 　　月　　24　　日
                    民事第五庭
                        審判長法  官  蘇芹英 
                              法  官  陳君鳳
                              法  官  楊雅清
正本係照原本作成。
本案訴訟標的價額如逾新臺幣150萬元，對本裁定除以適用法規
顯有錯誤為理由外，不得再抗告。如提起再抗告，應於收受送達
後10日內委任律師為代理人向本院提出再抗告狀。並繳納再抗告
費新臺幣１千元。
中　　華　　民　　國　　109 　年　　7 　　月　　25　　日
　　　　　　　　　　　　    　書記官　陳惠娟